---
title: "Một số hàm cơ bản trong R"
author: "Nguyễn Thị Phương Mai"
date: "2023-09-19"
output:
  html_document:
    df_print: paged
editor_options: 
  markdown: 
    wrap: 72
---

```{r setup, include=FALSE}
knitr::opts_chunk$set(echo = TRUE)
```

#1. Một số hàm toán học

```{r eval=TRUE}
#Tính lũy thừa cơ số e
 exp(3)
 #Tính logarit cơ số 10
 log(100, base=10)
 #Logarit cơ số e
 log(5)
 #Tính giá trị tuyệt đối
 abs(-8)
 #Tính căn bậc 2
 sqrt(4)
 #Tính giá trị hàm lượng giác
 cos(pi)
 #Làm tròn
 round(3.45)
 round(3.7)
 round(3.45, digits=1)
 #Tính số tổ hợp chập 2 của 5 phần tử
 choose(5,2)
 #Tính số hoán vị của 5 phần tử
 prod(1:5)
 #Nhập véc tơ x
 x = c(1,4,2,9,5)
 exp(x)
 log(x)
 sqrt(x)
 #Tính tổng các phần tử của x
 sum(x)
 #Tính tích các phần tử của x
 prod(x)
 #Tính tổng tích lũy
 cumsum(x)
 #Tính giá trị lớn nhất tích lũy
 cummax(x)
```

#2. Một số hàm tính toán ma trận

Cho ma trận: $$A= \begin{bmatrix}
1 &4  &7  \\
 2& 5 & 8 \\
 3& 6 &9  \\
\end{bmatrix}$$ Để tạo ra ma trận $A$ ta thực hiện như sau:

```{r}
 x = c(1,2,3,4,5,6,7,8,9)
 A = matrix(x, nrow=3)
 A

```

Khi khai báo tham số ***byrow = T*** các phần tử của véc tơ $x$ sẽ được
sắp xếp theo hàng:

```{r}
B = matrix(data = x, nrow=3, byrow=T)
 #hoặc B = matrix(x, nrow=3, byrow=T)
B
```

Các phép toán đơn giản trên ma trận được thực hiện như sau:

```{r eval=TRUE}
 #Phép chuyển vị ma trận
 B = t(A)
 B
 #Phép cộng ma trận
 A + B
 #Phép trừ ma trận
 A - B
 #Nhân ma trận với một số
 2*A
 #Nhân hai ma trận với nhau
 A %*% B
 #Định thức của ma trận
 det(A)
 #Hạng của ma trận
 qr(A)$rank
 #Giá trị riêng và véc tơ riêng của ma trận
eigen(A)$values
eigen(A)$vectors
```

Ngoài ra bằng những hàm đơn giản ta có thể tính được ma trận nghịch đảo
của một ma trận và từ đó tìm được nghiệm của một hệ phương trình
Crammer.

Xét hệ phương trình tuyến tính: $$\left\{\begin{matrix}
x &-  &y  &+&z&=1  \\
 -x&+  &2y  &+&2z&=3 \\
 2x&-  &3y  &-&5z &=0 \\
\end{matrix}\right.$$ Nhận thấy ma trận hệ số của hệ có định thức bằng
$4$ khác không nên có nghịch đảo. Từ đó hệ trên là hệ Crammer và có
nghiệm duy nhất dạng $X = A^{-1}B$. Các nghiệm này được tính toán trên R
như sau:

```{r}
 #Nhập ma trận hệ số
 A = matrix(c(1,-1,2,-1,2,-3,1,2,-5), nrow=3)
 A
 #Nhập ma trận hệ số tự do
 B = matrix(c(1,3,0),nrow=3)
 #Định thức của ma trận hệ số
 det(A)
 #Ma trận nghịch đảo của A
 A.nd = solve(A)
 A.nd
 #Nghiệm của hệ phương trình tuyến tính
 X = A.nd %*% B
```

Từ những kết quả tính toán, ta thấy hệ phương trình đã cho có nghiệm duy
nhất là: $x = 7; y = 5.5 \text{ và } z = 0.5.$

**Chú ý:** Để thực hiện những tính toán chuyên biệt về ma trận, ta có
thể cài đặt và sử dụng gói ***matrix***.
